【裁判字號】    92,訴,135
【裁判日期】    920331
【裁判案由】    毒品危害防制條例
【裁判全文】
臺灣嘉義地方法院刑事判決                          九十二年度訴字第一三五號
    公  訴  人  臺灣嘉義地方法院檢察署檢察官
    被      告  甲○○
右列被告因違反毒品危害防制條例案件，經檢察官提起公訴（九十二年度毒偵字第一
一四號），本院判決如左：
    主  文
甲○○連續施用第一級毒品，累犯，處有期徒刑拾月，扣案之注射針筒壹支沒收；又
連續施用第二級毒品，累犯，處有期徒刑捌月。應執行有期徒刑壹年伍月，扣案之注
射針筒壹支沒收。
    事  實
一、甲○○前因違反麻醉藥品管制條例案件，於民國八十六年十二月十二日，經臺灣
    彰化地方法院判處有期徒刑四月確定，並於八十八年十二月三十一日執行完畢。
    仍不知悔改，因施用毒品案件，經觀察、勒戒後，認無繼續施用毒品之傾向，由
    臺灣彰化地方法院檢察署檢察官於八十九年一月十七日以八十八年度毒偵字第一
    ０九三號不起訴處分確定後，復因施用毒品案件，經觀察、勒戒後，認有繼續施
    用毒品之傾向，經送強制戒治，並由臺灣彰化地方法院檢察署檢察官提起公訴，
    嗣經臺灣彰化地方法院於九十年九月二十日以九十年度訴字第九五一號判處有期
    徒刑一年一月確定。甲○○仍不知悔改，竟基於概括犯意，自九十一年七月間某
    日起至同年八月一日起各回溯二十六與九十六小時之某時止，連續在位於彰化縣
    二水鄉○○村○○路○段五五三號住處等處，施用第一毒品海洛因與第二級毒品
    甲基安非他命多次，為警於同日十六時許，在彰化縣田中鎮○○路○段五六六號
    某廢棄工寮查獲，並扣得其所有供施用毒品海洛因之器具注射針筒一支，始知上
    情。
二、案經彰化縣警察局田中分局報請臺灣彰化地方法院檢察署函請臺灣高等法院檢察
    署令轉臺灣嘉義地方法院檢察署檢察官偵查起訴。
    理  由
一、右揭事實，業據被告於審理中坦承不諱，而被告為警於九十一年八月一日十六時
    五十分許採尿後送驗，呈甲基安非他命陽性反應之事實，有彰化縣衛生局九十一
    年八月十二日之煙毒尿液檢驗成績書一紙在卷可稽，經臺灣彰化地方法院檢察署
    檢察官將上開尿液送詮昕科技股份有限公司複驗，呈安非他命類及鴉片類陽性反
    應之事實，有該公司濫用藥物尿液檢驗報告附卷足查。此外，並扣得其施用毒品
    之器具注射針筒一支可佐。綜上，被告前揭自白，核與事實相符，自堪採信。
二、按海洛因及安非他命分別係毒品危害防制條例第十條所稱之第一、二級毒品。又
    被告前因施用毒品案件，經臺灣彰化地方法院檢察署檢察官於八十九年一月十七
    日以八十八年度毒偵字第一０九三號不起訴處分確定後，復因施用毒品案件，經
    觀察、勒戒後，認有繼續施用毒品之傾向，經送強制戒治，並由臺灣彰化地方法
    院檢察署檢察官提起公訴，嗣經臺灣彰化地方法院於九十年九月二十日以九十年
    度訴字第九五一號判處有期徒刑一年一月確定等情，有臺灣彰化地方法院九十年
    度訴字第九五一號判決、臺灣嘉義地方法院檢察署刑案資料查註紀錄表在卷可參
    ，其三犯本件施用海洛因及甲基安非他命之罪。核其所為，係犯毒品危害防制條
    例第十條第一項之施用第一級毒品罪及同條第二項之施用第二級毒品罪。被告施
    用海洛因及甲基安非他命前後持有海洛因、甲基安非他命之低度行為，應為其施
    用之高度行為所吸收，均不另論其持有第一、二級毒品罪。被告先後多次施用第
    一、二級毒品犯行，時間緊接，犯罪構成要件相同，顯係基於概括犯意為之，應
    依連續犯之規定論以一罪，並依法加重其刑。查被告前因違反麻醉藥品管制條例
    案件，於八十六年十二月十二日，經臺灣彰化地方法院判處有期徒刑四月確定，
    並於八十八年十二月三十一日執行完畢，有臺灣高等法院被告全國前案紀錄表附
    卷可稽，其受有期徒刑之執行完畢，五年以內再犯有期徒刑以上之罪，為累犯，
    依法加重其刑。爰審酌被告非法施用足以導致精神障礙及生命危險之成癮性第一
    、二級毒品，及其犯罪之動機、目的、手段，被告之智識程度，犯罪所生危害及
    犯罪後之態度等一切情狀，量處如主文所示之刑，並依法定其應執行之刑。
三、扣案之注射針筒一支，係被告施用第一級毒品海洛因之器具，業據被告自白（詳
    本院九十二年三月二十六日審判筆錄），但非專供施用毒品之器具，爰依刑法第
    三十八條第一項第二款沒收之。至扣案之「海洛因殘渣袋」一包（毛重○．○一
    公克），業經彰化縣警察局田中分局警員陳信宏、朱炳榕為試驗該包有無海洛因
    ，而將海洛因摻入試劑中而滅失，有職務報告附於警卷可稽，已無法證明該包內
    確為海洛因，而據以認定係違禁物，自難予以沒收銷燬，附此敘明。
據上論斷，應依刑事訴訟法第二百九十九條第一項前段，毒品危害防制條例第十條第
一項、第二項，刑法第十一條前段、第五十六條、第四十七條、第五十一條第五款，
判決如主文。
本案經檢察官郭志明到庭執行職務
中      華      民      國    九十二    年      三      月    三十一    日
                                      臺灣嘉義地方法院刑事第三庭
                                          法  官  張    育    彰
右正本證明與原本無異。
如不服本判決，應於判決送達後十日內向本院提出上訴狀( 應附繕本 )。
中      華      民      國    九十二    年      三      月    三十一    日
                                          書記官  林    秀    敏
附錄法條：
毒品危害防制條例第十條
施用第一級毒品者，處六月以上五年以下有期徒刑。
施用第二級毒品者，處三年以下有期徒刑。


司法院資訊處製作；財團法人民間司法改革基金會備份。
